【裁判字號】    88,簡,1
【裁判日期】    900327
【裁判案由】    返還不當得利等
【裁判全文】
臺灣板橋地方法院民事裁定  八十八年度簡字第一號
    聲請人即原  告  菲力工業股份有限公司
    法 定 代 理 人  戊○○.
    聲請人即原  告  戊○○
                    己○○
                    乙○○
    共同送達代收人  丙○○
右聲請人與被告丁○○、協固公司、環榮公司等三人間返還不當得利等事件，聲請人
續行訴訟及追加原告，本院裁定如左：
    主      文
聲請駁回。
聲請費用由聲請人負擔。
    理      由
一、本件聲請意旨略以：（一）第一審法院從未傳訊戊○○、己○○、乙○○，亦從
    未載明本件視為合意停止，而係連續訴訟，戊○○、己○○、乙○○亦絕不可能
    無正當理由而不到場，實際上，謝諒獲律師及其助理每次均以全部原告訴代之身
    分到庭，故所提之證據、書狀及言詞陳述，均為全體原告，而非只為菲力公司，
    且原審從未直接送達上開三位個人被告，自不生合意停止及無正當理由不到庭之
    問題。全體原告均委任謝謝國際聯合律師事務所之謝諒獲律師、其助理律師及其
    助理為本件訴訟代理人，縱然假設助理有誤，然委任狀乃係可補正者，地院既未
    命補正，亦未行使闡明權，顯有嚴重瑕疵。地院之視為撤回顯有嚴重程序瑕疵，
    鈞院必須續行訴訟，並就戊○○、己○○、乙○○三人為裁判，檢附本件四位原
    告之新委任狀，亦請傳訊廖玉麟（與菲力公司同一地址）以證明本件所列之事實
    ，倘鈞院不同意，請以裁定為之，以便抗告及聲請大法官會議解釋。本件於八七
    ．十．九起訴時，已逾新臺幣（下同）四十五萬元，乃得上訴最高法院之金額，
    故本件係得上訴最高法院之案件，乃分案為「訴」字，其後擴張為五十一萬元，
    地院已改回「通常訴訟程序」，請鈞院改為「訴」字。本件應與上訴案件分為二
    案。（二）茲追加菲力工業股份有限公司為本件之原告，菲力工業股份有限公司
    仍為部分請求，從而本件恢復原始之四位原告，爰引用本件之全部卷宗，又本件
    送達亦由協固公司代丁○○及環榮公司收取，有地卷第八十五頁至第八十六頁間
    之回執可證，蓋以其地址亦相同也，故協固公司、丁○○、環榮公司乃三位一體
    ，符合刺穿（或揭開）公司面紗之法律，以及我國公司法之規定，應連帶負責。
    （三）Corporation就是公司，地院捨本逐末，地院判決菲力公司敗訴之唯一原
    因乃係故意以我駐外單位之明顯錯誤，誤將Corporation譯為合夥，但卻又以股
    東、董事、總經理稱之，如原告八九．十一．三「調查證據聲請（三）狀」所載
    ，請鈞院勘驗、調查，即知Corporation乃公司，而被告環榮公司及協固公司均
    為公司，絕非合夥等語。因聲明被告等應連帶給付原告戊○○及己○○（ａ）新
    台幣一百五十萬元或（ｂ）馬來西亞幣十五萬元，原告乙○○（ａ）新台幣一百
    零一萬元或（ｂ）馬來西亞幣十萬一千元，菲力工業股份有限公司（ａ）新台幣
    一百零一萬元或（ｂ）馬來西亞幣十萬一千元，均按給付時台灣銀行賣出匯率折
    合新台幣後以（ａ）及（ｂ）二者較高者給付之及自民國八十四年九月一日起至
    清償日止按年息百分之五計算之利息，第一、二審訴訟費用由被告等連帶負擔，
    原告願供擔保請准予假執行。
二、本件聲請人戊○○、己○○、乙○○等三人於與原告菲力工業股份有限公司共同
    於八十七年十月九日具狀起訴後，僅於八十七年十二月十四日由原告菲力工業股
    份有限公司法定代理人戊○○具名出具委任狀，陳明原告菲力工業股份有限公司
    委任謝諒獲律師、劉千綺、甲○○等三人為訴訟代理人（本院八十七年度訴字第
    一七三六號訴訟卷宗第三七頁），嗣於八十九年三月十三日具狀陳報解除劉千綺
    、甲○○二人之委任，謝諒獲律師並於八十九年三月十三日委任林小娟、林季盈
    、八十九年四月二十七日委任李淑寶為複代理人，其餘共同起訴之戊○○、己○○、乙○○三人並未提出委任狀陳明其委任任何訴訟代理人之事實，前揭原告菲
    力工業股份有限公司之訴訟代理人謝諒獲律師到庭時，亦未提出由原告戊○○、
    己○○、乙○○等三人出具之委任狀以表明其亦受該三人委任為訴訟代理人之事
    實，該三人有無委任訴訟代理人到庭為訴訟行為，既非法院所得知，自無所謂命
    補正之可能，如有某人已經受聲請人戊○○、己○○、乙○○三人委任為本件之
    訴訟代理人，卻疏忽為表明其受有代理權之授與並代為必要之訴訟行為，自非可
    推諉法院未命其補正；另聲請人戊○○、己○○、郭千釧等三人所謂其委任「謝
    謝國際聯合律師事務所之謝諒獲律師、其助理律師及其助理為本件訴訟代理人」
    云云，然律師受委任代為訴訟行為，乃以其經考試並取得專門職業資格為之，並
    不能以同一法律事務所內某一律師受當事人委任，即認定該法律事務所內其他人
    均同有該委任人之訴訟代理權限，否則，其餘不具律師資格之人豈不是因受僱於
    律師而得執行律師職務，自與律師法相關規定有違，聲請人戊○○、己○○、乙○○等三人此部分主張自非可採；而聲請人戊○○、己○○、乙○○三人於起訴
    狀內已經陳明以劉千綺、甲○○二人為共同送達代收人，本院指定八十七年十二
    月二十二日下午四時三十分言詞辯論期日，該期日僅有原告菲力工業股份有限公
    司之訴訟代理人謝諒獲律師、劉千綺二人到庭，就聲請人戊○○、己○○、乙○○三人部分自應視為合意停止訴訟程序，本院另又指定八十八年七月二十日下午
    二時二十分言詞辯論，亦僅有原告菲力工業股份有限公司委任之訴訟代理人謝諒
    獲律師到庭，本院指定之言詞辯論期日通知均送達與該聲請人戊○○、己○○、
    乙○○所陳報之送達代收人，聲請人戊○○、己○○、乙○○三人連續二次經通
    知未到庭，依民事訴訟法第一百九十一條之規定，應視為該三人已經撤回其起訴
    ，聲請人戊○○、己○○、乙○○三人聲請續行訴訟部分，應予駁回。
三、關於聲請人聲請追加菲力工業股份有限公司為本件原告部分，本院已於本院八十
    九年八月十日八十八年度簡字第一號民事判決內明列菲力工業股份有限公司為本
    件原告，並已經就原告菲力工業股份有限公司之請求為裁判，聲請人請求追加已
    經為本件訴訟原告之菲力工業股份有限公司為本件原告云云，與事實不符，該部
    分亦應予以駁回。
四、關於被告環榮公司、協固公司之組織性質及依據馬來西亞國法律相關法律規定為
    何？聲請人既已就原判決提起上訴，現由臺灣高等法院審理中（八十九年度上易
    字第六三一號），自應由第二審法院審判之，非本院所得置喙，聲請人該部分聲
    請，亦應予駁回。
五、依民事訴訟法第九十五條、第八十五條第一項前段，裁定如主文。
中      華      民      國    九十      年      三      月    二十七    日
                                  臺灣板橋地方法院民事第一庭
~B法      官  許瑞東
右為正本係照原本作成
如對本裁定抗告須於裁定送達後十日內向本院提出抗告狀，並應繳納抗告費新台幣四
十五元。
中      華      民      國    九十      年      三      月    二十七    日
~B法院書記官  許慧禎


司法院資訊處製作；財團法人民間司法改革基金會備份。
